臺灣高等法院臺南分院刑事裁定
111年度抗字第918號
抗  告  人  
即 受 刑人  文小淋
上列抗告人因定應執行刑案件，不服臺灣臺南地方法院中華民國
111年11月8日裁定（111年度聲字第1797號），提起抗告，本院
裁定如下：
    主  文
抗告駁回。　　　　　　　　　　　
    理  由
一、本件抗告意旨如附件刑事抗告狀所載。
二、按數罪併罰之定應執行之刑，係出於刑罰經濟與責罰相當之
    考量，並非予以犯罪行為人或受刑人不當之利益，為一種特
    別的量刑過程，相較於刑法第57條所定科刑時應審酌之事項
    係對一般犯罪行為之裁量，定應執行刑之宣告，乃對犯罪行
    為人本身及所犯各罪之總檢視，除應考量行為人所犯數罪反
    應出之人格特性，並應權衡審酌整體刑法目的及相關刑事政
    策，在量刑權之法律拘束性原則下，依刑法第51條第5款之
    規定，採限制加重原則，以宣告各刑中之最長期為下限，各
    刑合併之刑期為上限，但最長不得逾30年，資為量刑自由裁
    量權之外部界限，並應受法秩序理念規範之比例原則、平等
    原則、責罰相當原則、重複評價禁止原則等自由裁量權之內
    部抽象價值要求界限之支配，使以輕重得宜，罰當其責，俾
    符合法律授與裁量權之目的，以區別數罪併罰與單純數罪之
    不同，兼顧刑罰衡平原則。又個案之裁量判斷，除非有全然
    喪失權衡意義或其裁量行使顯然有違比例、平等諸原則之裁
    量權濫用情形，否則縱屬犯罪類型雷同，仍不得將不同案件
    裁量之行使比附援引，與本案之量刑輕重比較，視為判斷法
    官本於依法獨立審判之授權所為之量刑裁奪有否濫用情事（
    最高法院100年度台上字第21號判決、103年度台抗字第319
    號裁定均同此意旨）。又執行刑之量定，係事實審法院自由
    裁量之職權，倘其所酌定之執行刑，並未違背刑法第51條各
    款所定之方法或範圍（即法律之外部性界限），亦無明顯違
    背公平、比例原則或整體法律秩序之理念（即法律之內部性
    界限）者，不得任意指為違法或不當（最高法院104年度台
    抗字第646號裁定意旨參照）。　　
三、經查，抗告人即受刑人（下稱抗告人）文小淋因毒品危害防
    制條例案件，經法院先後判處如原裁定附表所示之刑，均經
    分別確定在案，有各該判決書及臺灣高等法院被告前案紀錄
    表可稽。抗告人所犯各罪符合數罪併罰合併定執行刑，檢察
    官聲請原審法院酌定，經原審法院審核後認為聲請適法，乃
    合併定其應執行有期徒刑8年4月，所定刑度經核係在上開罪
    刑中之最長期有期徒刑以上（7年6月），各罪宣告刑合併之
    刑期以下（原刑期加總為34年10月，如以先前定過的應執行
    刑加上尚未定刑之宣告刑計算，為13年2月），顯未逾越刑
    法第51條第5款所定之外部性界限，且與法律規範之目的、
    精神、理念及法律秩序亦不相違背，核無違法或不當之處。
四、抗告人雖以抗告狀所載之理由，請求與臺灣臺南地方檢察署
    110年度執緝字第310號案件重新定應執行刑，另將111年度
    執字第7806號案件與原審法院111年度聲字第1798號案件合
    併定應執行刑云云。然查：
　㈠按法院於受理定應執行刑之案件時，應受聲請人聲請範圍之
    限制，不得就未受請求之事項予以審酌。檢察官聲請定應執
    行刑之案件，法院應僅就檢察官所聲請定應執行刑之各罪予
    以審核，縱被告另犯未經檢察官聲請定應執行刑之他罪，而
    原聲請定應執行刑之各罪，其犯罪日期部分在被告另犯之他
    罪判決確定後，亦僅屬檢察官是否得再就該他罪聲請原法院
    裁定更定其應執行刑之問題，核與判斷檢察官原聲請定應執
    行刑之案件，是否合法無關（最高法院98年度台抗字第751
    號、98年度台抗字第623號裁定、98年度台非字第6號判決意
    旨參照）。查本件檢察官就抗告人所犯如原裁定附表編號1 
    至3所示之各罪聲請定其應執行刑，其中附表編號3所示之罪
    之犯罪時間，係在首先確定之附表編號1、2所示之罪判決確
    定前所犯，有各該判決書及臺灣高等法院被告前案紀錄表在
    卷可稽，原審依檢察官之聲請就如原裁定附表所示各罪合併
    定應執行刑，於法並無不合。從而，抗告人所稱重新定應執
    行刑部分，既與檢察官之聲請意旨不合，依照前開說明，法
    院自無從加以審究。
　㈡至抗告人所舉其坦承犯行、深具悔意及家庭狀況乙節，係屬
    個案審判中量刑之參考，尚非本件判決確定後定應執行刑法
    院所得調查審酌之事項。　
五、綜上，抗告意旨徒憑己見，執前詞指摘原裁定不當，並請求
    重新定刑云云，為無理由，應予駁回。
據上論斷，應依刑事訴訟法第412條，裁定如主文。 
中　　華　　民　　國　　111 　年　　12　　月　　7 　　日
                  刑事第一庭    審判長法  官  陳連發
                                      法  官  洪榮家   
                                      法  官  何秀燕
以上正本證明與原本無異。
如不服本裁定，應於收受本裁定後五日內向本院提出抗告狀。
　　　　　　　　　　　　　　　　　　　書記官  翁心欣
中　　華　　民　　國　　111 　年　　12　　月　　7 　　日